臺灣南投地方法院刑事判決
111年度易字第73號
公  訴  人  臺灣南投地方檢察署檢察官 
被      告  高文城





上列被告因竊盜案件，經檢察官提起公訴（110年度偵緝字第150
號、110年度偵緝字第151號、110年度偵緝字第152號、110年度
偵緝字第153號、110年度偵緝字第154號、110年度偵緝字第155
號、110年度偵緝字第156號、110年度偵緝字第157號、110年度
偵緝字第158號、110年度偵緝字第159號），被告於本院準備程
序中，就被訴事實為有罪之陳述，經告知簡式審判程序意旨，並
聽取當事人之意見後，本院裁定依簡式審判程序審理，判決如下
：
    主  文
高文城犯如附表「罪名、科刑及沒收」欄所示之罪，各處如附表
「罪名、科刑及沒收」欄所示之刑及沒收。有期徒刑部分，應執
行有期徒刑壹年肆月，如易科罰金，以新臺幣壹仟元折算壹日。
    犯罪事實
一、高文城於民國109年12月25日17時30分至20時0分間之某時，
    意圖為自己不法之所有，基於竊盜之犯意，徒手竊取其母親
    劉淑美停放在南投縣○○鎮○○○路00000號前之車牌號碼000-00
    0號普通重型機車，將該車牽至南投縣埔里鎮第三市場附近
    之鎖匠店，請不知情之鎖匠打造機車鑰匙1把後，使用該機
    車作為代步工具。
二、高文城於110年1月12日15時15分許，意圖為自己不法之所有
    ，基於竊盜之犯意，至南投縣○○鎮○○路00○0號胡慈美所經營
    之雜貨店，徒手竊取懸掛在窗戶上之包包內現金約新臺幣（
    下同）600元，胡慈美發現異狀，詢問高文城何事，高文城
    答稱看香菸等語後離去，胡慈美始發現包包遭打開而知悉上
    情。　
三、高文城於110年1月17日21時許，意圖為自己不法之所有，基
    於竊盜之犯意，至南投縣○○鎮○○街000號周麗枝所經營周之
    石檳榔原料行，徒手竊取書桌抽屜內之現金5萬元，為周麗
    枝當場發現，高文城推倒周麗枝後離去（尚未達難以抗拒之
    程度）。
四、高文城於110年1月26日22時11分至22時19分許，意圖為自己
    不法之所有，基於竊盜之犯意，至南投縣○○鎮○○路00號林巧
    雯所經營之老三牛肉麵店，以徒手方式，竊取櫃臺抽屜內之
    鈔票及零錢總額約1,500元，得手後離去。　　
五、高文城於110年1月27日10時50分許，意圖為自己不法之所有
    ，基於竊盜之犯意，至南投縣○○鎮○○路00號陳萬育所管理之
    「鎮福宮」，以自備之鑰匙破壞陳萬育所管理香油錢箱之鐵
    鎖後（毀損部分，未據告訴），竊取香油錢300元，得手後
    離去。
六、高文城於110年1月27日3時許，意圖為自己不法之所有，基
    於竊盜之犯意，至南投縣○○鎮○○路00○0號洪耀聰所經營之洪
    師父壽司店，以徒手方式，竊取零錢約40元及悠遊卡1張（
    儲值約500元），得手後離去。
七、高文城於110年1月28日17時許，意圖為自己不法之所有，基
    於竊盜之犯意，至南投縣○○鎮○○路000○0號蕭肇盛所經營之
    雜貨店，徒手竊取「峰」牌香菸1條（內有香菸10包，價值
    約1,500元），得手後離去。嗣高文城自行至南投縣政府警
    察局埔里分局鯉潭派出所自首。
八、高文城於110年2月5日23時22分許，意圖為自己不法之所有
    ，基於竊盜之犯意，至南投縣○○鎮○○路0段000號戴貫麒所經
    營之機車行騎樓，徒手竊取白鐵漏油漏斗1個（價值約600元
    ），得手後離去。
九、高文城於110年2月5日2時52分，意圖為自己不法之所有，基
    於竊盜之犯意，至南投縣○○鎮○○路0段000號許家銓所經營之
    恩恩娃娃屋，先在儲藏間尋得備用鑰匙後，再以該鑰匙打開
    兌幣機，竊取兌幣機內之現金約2,000元，得手後離去。
十、高文城於110年2月7日3時2分，意圖為自己不法之所有，基
    於竊盜之犯意，至上開恩恩娃娃屋儲藏間，以徒手方式，竊
    取防風打火機15支（總價值約2,000元）、GOGOIO牌無線耳
    機1組、香氛蠟燭1個、零錢袋1個及零錢盒1個（零錢盒內含
    零錢約100元），得手後離去。　　　　　
十一、高文城於110年2月14日0時52分許，意圖為自己不法之所
      有，基於攜帶兇器竊盜之犯意，至南投縣○○鎮○○路0000號
      吳文豪所管理之「黎福宮」，以客觀上足以對人造成危害
      之鋸子1支破壞鎖頭後（毀損部分，未據告訴），竊取香
      油錢箱內之香油錢100元得手後離去。
十二、案經劉淑美、周麗枝、陳萬育、林巧雯、胡慈美、許家銓
      訴由南投縣政府警察局埔里分局報告臺灣南投地方檢察署
      檢察官偵查起訴。
    理  由
一、本件依簡式審判程序審理，依刑事訴訟法第273條之2及第15
    9條第2項規定，不適用傳聞法則有關限制證據能力之相關規
    定。
二、認定犯罪事實所憑之證據及理由
　　上開事實，業據被告坦承不諱，核與證人即告訴人劉淑美、
    周麗枝、陳萬育、林巧雯、胡慈美、許家銓於警詢時證述、
    證人即被害人戴貫麒、洪耀聰、蕭肇盛、吳文豪於警詢時證
    述大致相符，並有指認犯罪嫌疑人紀錄表1份、監視器影像
    擷取畫面6張、車輛詳細資料報表1份、監視器影像擷取畫面
    暨現場照片12張、告訴人陳萬育提出之香油錢箱功德金每日
    收支紀錄翻拍照片1張、現場照片暨監視器影像擷取畫面9張
    、監視器影像擷取畫面8張、監視器影像擷取畫面暨現場照
    片12張、現場照片5張、指認犯罪嫌疑人紀錄表1份、監視器
    影像擷取畫面暨現場照片8張、鎖頭照片2張、南投縣政府警
    察局埔里分局扣押筆錄暨扣押物品目錄表1份、監視器影像
    擷取畫面暨現場照片40張、指認犯罪嫌疑人紀錄1份、現場
    照片暨監視器影像擷取畫面9張及監視器影像翻拍畫面9張在
    卷可稽，是被告自白與事實均相符，應可採信。本案事證明
    確，被告犯行均應堪認定，應依法論科。
三、論罪科刑　
　㈠就犯罪事實十一被告所持鋸子，雖未扣案，惟該鋸子既能破
    壞鎖頭，顯然具有一定鋒利程度，如以之攻擊人體，足以造
    成相當之傷害，可認被告所持鋸子客觀上對他人生命、身體
    構成威脅並具有危險性，應屬兇器無誤。
　㈡是核被告就犯罪事實一至十所為，均係犯刑法第320條第1項
    竊盜罪；就犯罪事實十一所為，係犯刑法第321條第1項第3
    款攜帶兇器竊盜罪。
　㈢被告就犯罪事實七部分，於竊盜犯行後，自行至南投縣政府
    警察局埔里分局鯉潭派出所坦承犯行，此有南投縣警察局埔
    里分局110年2月7日調查筆錄及南投縣政府警察局埔里分局
    刑事案件報告書各1份可參，符合刑法第62條自首之規定，
    被告就此部分所為，依上開規定減輕其刑。　
　㈣爰審酌被告竟不思循正當途徑獲取財物，而為上開數次竊行
    ，顯欠缺尊重他人財產權之觀念，且遭告訴人周麗枝發現後
    竟推倒告訴人周麗枝逃逸，所為殊非可取；又被告曾因有2
    次竊盜犯行而遭本院判刑並執行，此有臺灣高等法院被告前
    案紀錄表1份可佐，素行非佳；以及被告犯後坦承犯行，並
    未與告訴人及被害人達成和解或賠償告訴人及被害人之犯後
    態度；被告犯罪之手段、所竊財物之種類、價值高低、竊得
    後使用時間長短；兼被告於本院審理時自述國中畢業之智識
    程度、工作為物流業、勉強維持之經濟狀況等一切情狀，分
    別量處如附表「罪名、科刑及沒收」欄所示之刑，並均諭知
    易科罰金之折算標準，暨就有期徒刑部分定如主文所示應執
    行之刑及諭知易科罰金之折算標準。
四、沒收
　㈠被告所竊得600元、5萬元、1,500元、300元、40元、2,000元
    、100元及100元（其中犯罪事實二、四、六、九、十部分，
    犯罪所得估算分別為600元、1,500元、40元、2,000元及100
    元），以及悠遊卡1張（內儲值約500元）、「峰」牌香菸1
    條（內有香菸10包，價值約1,500元）、白鐵漏油漏斗1個（
    價值約600元），均為被告犯罪所得，均未扣案，均應依刑
    法第38條之1第1項前段規定，於被告所犯各罪項下宣告沒收
    ，並於全部或一部不能沒收或不宜執行沒收時，依同條第3
    項規定，均追徵其價額。至於被告就犯罪事實一所竊得上開
    機車1輛及就犯罪事實十所竊得防風打火機15支、GOGOIO牌
    無線耳機1組、香氛蠟燭1個、零錢袋1個及零錢盒1個，均已
    發還給告訴人劉淑美、許家銓，此有贓物認領保管單2份可
    查，依刑法第38條之1第5項規定，不予宣告沒收。
　㈡被告就犯罪事實一犯行所使用機車鑰匙1把、就犯罪事實五犯
    行所使用自備鑰匙1把及就犯罪事實十一犯行所使用鋸子1支
    均未扣案，均為被告所有，惟上開物品無特殊規格，除取得
    容易外，又非違禁物，欠缺刑法上之重要性，為避免日後執
    行之困難，依刑法第38條之2第2項之規定，均不予宣告沒收
    或追徵。至於犯罪事實九犯行所使用備用鑰匙，非被告所有
    ，業據被告供承在卷，亦非違禁物，爰不為沒收之諭知。
據上論斷，應依刑事訴訟法第273條之1第1項、第299條第1項前
段，判決如主文。
本案經檢察官李英霆提起公訴，檢察官劉景仁到庭執行職務。
中　　華　　民　　國　　111 　年　　6 　　月　　30　　日
　　　　　　　　　刑事第三庭    法　官　吳宗育
以上正本與原本無異。
如不服本判決應於收受送達後20日內向本院提出上訴書狀，並應
敘述具體理由；其未敘述上訴理由者，應於上訴期間屆滿後20日
內向本院補提理由書（均須按他造當事人之人數附繕本）「切勿
逕送上級法院」。
告訴人或被害人如對於本判決不服者，應具備理由請求檢察官上
訴，其上訴期間之計算係以檢察官收受判決正本之日期為準。
　　　　　　　　　　　　　　　　書記官　王小芬
中　　華　　民　　國　　111 　年　　7 　　月　　1 　　日
附錄犯罪科刑法條
刑法第320條
意圖為自己或第三人不法之所有，而竊取他人之動產者，為竊盜
罪，處5年以下有期徒刑、拘役或50萬元以下罰金。
意圖為自己或第三人不法之利益，而竊佔他人之不動產者，依前
項之規定處斷。
前二項之未遂犯罰之。
刑法第321條
犯前條第1項、第2項之罪而有下列情形之一者，處6月以上5年以
下有期徒刑，得併科50萬元以下罰金：
一、侵入住宅或有人居住之建築物、船艦或隱匿其內而犯之。
二、毀越門窗、牆垣或其他安全設備而犯之。
三、攜帶兇器而犯之。
四、結夥三人以上而犯之。
五、乘火災、水災或其他災害之際而犯之。
六、在車站、港埠、航空站或其他供水、陸、空公眾運輸之舟、
    車、航空機內而犯之。
前項之未遂犯罰之。
附表
編號 犯罪事實 罪名、科刑及沒收 1 犯罪事實欄一 高文城犯竊盜罪，處有期徒刑貳月，如易科罰金，以新臺幣壹仟元折算壹日。 2 犯罪事實欄二 高文城犯竊盜罪，處有期徒刑貳月，如易科罰金，以新臺幣壹仟元折算壹日。未扣案犯罪所得新臺幣陸佰元沒收，於全部或一部不能沒收或不宜執行沒收時，追徵其價額。 3 犯罪事實欄三 高文城犯竊盜罪，處有期徒刑參月，如易科罰金，以新臺幣壹仟元折算壹日。未扣案犯罪所得新臺幣伍萬元沒收，於全部或一部不能沒收或不宜執行沒收時，追徵其價額。 4 犯罪事實欄四 高文城犯竊盜罪，處有期徒刑貳月，如易科罰金，以新臺幣壹仟元折算壹日。未扣案犯罪所得新臺幣壹仟伍佰元沒收，於全部或一部不能沒收或不宜執行沒收時，追徵其價額。 5 犯罪事實欄五 高文城犯竊盜罪，處有期徒刑貳月，如易科罰金，以新臺幣壹仟元折算壹日。未扣案犯罪所得新臺幣參佰元沒收，於全部或一部不能沒收或不宜執行沒收時，追徵其價額。 6 犯罪事實欄六 高文城犯竊盜罪，處有期徒刑貳月，如易科罰金，以新臺幣壹仟元折算壹日。未扣案犯罪所得新臺幣肆拾元及悠遊卡壹張均沒收，於全部或一部不能沒收或不宜執行沒收時，追徵其價額。 7 犯罪事實欄七 高文城犯竊盜罪，處拘役三十日，如易科罰金，以新臺幣壹仟元折算壹日。未扣案犯罪所得峰牌香菸壹條沒收，於全部或一部不能沒收或不宜執行沒收時，追徵其價額。 8 犯罪事實欄八 高文城犯竊盜罪，處有期徒刑貳月，如易科罰金，以新臺幣壹仟元折算壹日。未扣案犯罪所得白鐵漏油漏斗壹個沒收，於全部或一部不能沒收或不宜執行沒收時，追徵其價額。 9 犯罪事實欄九 高文城犯竊盜罪，處有期徒刑貳月，如易科罰金，以新臺幣壹仟元折算壹日。未扣案犯罪所得新臺幣貳仟元沒收，於全部或一部不能沒收或不宜執行沒收時，追徵其價額。 10 犯罪事實欄十 高文城犯竊盜罪，處有期徒刑貳月，如易科罰金，以新臺幣壹仟元折算壹日。未扣案犯罪所得新臺幣壹佰元沒收，於全部或一部不能沒收或不宜執行沒收時，追徵其價額。 11 犯罪事實欄十一 高文城犯攜帶兇器竊盜罪，處有期徒刑陸月，如易科罰金，以新臺幣壹仟元折算壹日。未扣案犯罪所得新臺幣壹佰元沒收，於全部或一部不能沒收或不宜執行沒收時，追徵其價額。